【裁判字號】    89,聲再,178
【裁判日期】    891230
【裁判案由】    聲請再審
【裁判全文】
臺灣高等法院高雄分院刑事裁定                    八十九年度聲再字第一七八號
    再審聲請人  甲○○
    即受判決人
右列再審聲請人因偽造有價證券案件，對於本院八十四年度上訴字第一八二七號中華
民國八十五年六月十二日確定判決（臺灣高雄地方法院八十四年度訴字第三八六號）
，聲請再審，本院裁定如左：
      主      文
再審之聲請駁回。
      理      由
一、聲請意旨如後附再審聲請狀所載。
二、按有罪之判決確定後，有（一）原判決所憑之證物已證明其為偽造或變造者。（
    二）原判決所憑之證言、鑑定或通譯已證明其為虛偽者。（三）受有罪判決之人
    ，已證明其係被誣告者。（四）原判決所憑之通常法院或特別法院之裁判已經確
    定裁判變更者。（五）參與原判決或前審判決或判決前所行調查之法官，或參與
    偵查或起訴之檢察官，因該案件犯職務上之罪已經證明者，或因該案件諱違法失
    職已受懲戒處分，足以影響原判決者。（六）因發現確實之新證據，足以認受有
    罪判決之人應受無罪、免訴、免刑或輕於原判決所認罪名之判決者。為受判決人
    之利益，得聲請再審，刑事訴訟法第四百二十條第一項定有明文。又判決確定後
    ，發見該案件之審判係違背法令者，最高法院之檢察長得向最高法院提起非常上
    訴，刑事訴訟法第四百四十一條亦定有明文。
三、次按刑事訴訟法第四百二十條第一項第六款所謂發見確實之新證據，係指事實法
    院於判決前已經存在，判決後始行發見者而言，若判決前已經提出或聲請調查之
    證據，即非此所謂之新證據；又此項新證據必須可認為確實足以動搖原確定判決
    而為受判決人有利判決者為限，若僅係他人於事後追述當時所見情形之空洞言詞
    ，而顯然不足以推翻原確定判決所憑之證據者，仍非此所謂確實之新證據。
四、經查：
    （一）再審聲請人係以法官違背法令及其有告證人偽證，現仍在審理中為由提起
          再審，有本院八十九年十二月二十二日訊問筆錄一紙在卷可憑。關於再審
          聲請人所認法官違背法令，依前開刑事訴訟法第四百十一條之規定，係屬
          非常上訴要件，再審聲請人如欲以此為由提出，則應主張非常上訴，尚不
          得以此由提起再審。另再審聲請人所稱已提起偽證之訴訟，惟未提出任何
          憑證供本院斟酌，顯係空泛之詞，且渠提出之偽證訴訟，尚僅在審理中，
          為再審聲請人所承認，尚難證明本院八十四年度上訴字第一八二七號判決
          所憑之證言、鑑定或通譯顯係虛偽，不足以推翻原確定判決所憑之證據，
          亦尚難認為確實足以動搖原確定判決而為受判決人有利判決，自亦與上開
          條文之要件有間，即不得提起再審之訴。
    （二）再審聲請人於本院該案審理時對於竊取空白支票一本、印鑑章一枚，並擅
          自簽發偽造如該判決附表編號１、２、３所示之支票三張，及持以交付予
          不詳姓名者，業已坦承不諱，核與被害人陳薛淑華，陳明發二人分別指訴
          前開空白支票失竊及誤認遺失而申報之情節相符，又證人吳松樹亦至庭證
          述甚詳，業經本院於審理八十四年度上訴字第一八二七號案時審認在卷。
          且再審聲請人竊得上開空白支票及印鑑等物後，除其本人擅自親手簽發偽
          造前述支票後，將其餘空白支票及印鑑交付與吳松樹使用簽發，以作為與
          吳松樹合資開設真善美理容院之資金，亦經本院於審理該案時調取本院八
          十二年度上訴字第一０四一號吳松樹偽造有價証券案卷查證屬實，證人蔡
          忠家於該案原審中亦證謂：搭吳松樹便車至甲○○檳榔攤，他拿一紙袋給
          甲○○，內有支票等語，證人黃登輝於第一０四一號案件審理中亦證以：
          甲○○、吳松樹二人欲將理容院二百萬元盤給我，由我獨資，沒談成，薛
          憲禧提及要把支票收回，由他負責理容院之事等語可按。再審聲請人對吳
          松樹所簽發陳明發名義之第0000000號、面額七萬元之支票，屆期
          退票，由再審聲請人以現金及面額四萬元之本票，予以收回該支票等情，
          亦據再審聲請人供明，並經證人劉義正於前案供證明確，而該支票於八十
          一年十二月二十九日辦理註銷手續，亦有高雄市票據交換所八十一年九月
          九日高市票交稽字第二三八０號函一紙在卷可按，均經本院審理八十四年
          度上訴字第一八二七號案件時審認在卷。再審聲請人又未能提出確實足以
          動搖原確定判決而為其有利判決之新證據，自亦與刑事訴訟法第四百二十
          條第一項第六款所謂發見確實新證據之構成要件不符。
    （三）綜上所述，本件原判決認定再審聲請人犯有刑法第二百零一條第一項之偽
          造有價證券罪，已經詳載其理由於判決書內，並對相關之辯解予以指駁，
          顯無草率認定之情形，再審聲請人所提出之理由，自無足以推翻本院於該
          案審理所認定之罪名，自無所謂具有再審之任何之情形。本件既與上開要
          件相違，仍不能准許再審，本件再審之聲請為無理由，應予駁回。
五、據上論結，應依刑事訴訟法第四百三十四條第一項，裁定如主文。
中      華      民      國    八十九    年     十二     月    三十      日
                              臺灣高等法院高雄分院刑事第五庭
                                  審判長法官  吳水木
                                        法官  惠光霞
                                        法官  陳朱貴
右正本證明與原本無異。
如不服本裁定應於送達後五日內向本院提出抗告狀。
                                      書記官  呂素珍
中      華      民      國    九  十    年     一       月    三        日
                                                                      Ａ


司法院資訊處製作；財團法人民間司法改革基金會備份。
